# 请问如何删除已上传的文件呢

提问人：cyl900000 时间：2011-05-12 23:44:03
如何发现已上传的文件有错，如何删除已上传的文件呢？是不是一般的会员不能删除呢？如果没权限如何删除或修改呢？哪位知道能否告诉一下呢？谢谢！

回答人：chenyiwei
已经修改了你所指的帖子，通过提高附件阅读权限的方式封闭了该附件。

回答人：chenyiwei
在帖子编辑界面上，将附件的阅读权限修改为 255 。事实上没有一个用户的阅读权限达到 255 。